臺灣桃園地方法院交通事件裁定　　　　99年度交聲字第1725號
原處分機關　交通部公路總局新竹區監理所桃園監理站
異　議　人
即受處分人　廖本隆
上列異議人即受處分人因違反道路交通管理處罰條例案件，對於
原處分機關於民國99年11月8 日以桃監裁罰字第裁52-5269A9013
號違反道路交通管理事件裁決書所為之處分，聲明異議，本院裁
定如下：
    主  文
異議駁回。
    理  由
一、原處分意旨略以：本件異議人即受處分人廖本隆（下稱異議
    人）於民國99年10月21日下午3 時4 分許，駕駛車牌號碼33
    3-ZU號營業貨運曳引車，行經臺北市○○○路○ 段132 巷口
    ，經臺北市政府警察局中山分局中山一派出所警員查獲有「
    不按遵行方向行駛」之違規行為，經臺北市政府警察局中山
    分局員警舉發，依道路交通管理處罰條例第45條第1 款之規
    定處罰鍰新臺幣900 元。並因異議人於附表所示時、地之違
    規行為，先後為桃園縣政府警察局龍潭分局、桃園分局、及
    臺北市政府警察局松山分局、交通警察大隊舉發「不遵守公
    路機關發布之命令」、「不遵守公路機關依處罰條例第5條
    規定所發布之命令」、「在禁止左轉路段迴車」、「不按遵
    行方向行使」，並填製DB0000000 、DB0000000 、A00XH485
    9 、A00XH4858 、A01XN4442 、A01GBE848 號違規通知單，
    前揭交通違規於6 個月內，記點共達6 點以上，故依道路交
    通管理處罰條例第63條第3 項，及違反道路交通管理事件統
    一裁罰基準及處理細則第6 條規定，於99年11月8 日為桃監
    裁罰字第裁52-5269A9013號違反道路交通管理事件裁決書，
    吊扣其駕駛執照1 個月，並依同條例第24條之規定施以道路
    安全講習。
二、異議意旨略以：因臺北市○○○路○ 段132 巷路段係北向南
    順向之單行道，南面狹隘，致曳引車行車易發生交通事故，
    且施工地點亦無法迴轉，故採由北向至施工地點之方式，在
    駕駛333-ZU曳引車在該工地清理土方後，欲駛離施工地點時
    遭警攔停告發，有執法過當之嫌。又其一家生計與3 個小孩
    ，均依賴其微薄薪水過活，如被吊扣駕照，將使家中生活陷
    入困境，期能繼續工作，養家賺錢，而請鈞院體恤免於記點
    云云。
三、按汽車駕駛人，爭道行駛有不按遵行之方向行駛之情形者，
    處600 元以上1,800 元以下之罰鍰；汽車駕駛人違反道路交
    通管理處罰條例第45條規定者，除依原條款處罰鍰外，並記
    違規點數1 點；汽車駕駛人在6 個月內，違規記點共達6 點
    以上者，吊扣駕駛執照1 個月，並應接受道路交通安全講習
    。道路交通管理處罰條例第45條第1 款、第63條第1 項第1
    款、第3 項前段、第24條第1 項第5 款分別定有明文。
四、經查：
  (一)本件異議人駕駛車號333-ZU營業貨運曳引車，於99年10月21
    日下午3 時4 分，在臺北市○○○路○ 段132 巷口，不按遵
    行方向行使，員警即以其行為違反道路交通管理處罰條例第
    45條第1 款規定製單舉發之事實，此有99年10月21日製發A0
    1GBE848 違規通知單影本1 紙在卷可稽。且依異議人所述，
    其明知該路段為由北向南之單行道，卻因南面狹隘，且施工
    地點無法迴轉，故改由南往北至施工地點等情，益徵異議人
    確有上開違規行為。惟查，於單行道內施工時，曳引車進入
    工地之方式、時間等，應由施工單位與異議人共同協調，在
    不違反道路交通管理處罰條例之情形下，尋求曳引車進出工
    地之解決之道，殊不得以其通行之便，即違反道路交通管理
    處罰條例之規定，進而生危害公眾往來危險之虞。故臺北市
    政府警察局中山分局依法處以處罰900 元並記點1 點，並無
    違誤。
  (二)又本件異議人已先後駕駛車號851-HE及車號333-ZU營業貨運
    曳引車，於附表所示時、地違反交通規則，經原處分機關以
    異議人在6 個月內，違規記點共達6 點以上為由，吊扣其駕
    駛執照1 個月。此有DB0000000、A00XH4859、A00XH4858、A
    01XN4442、A01GBE848 違規通知單影本、桃園縣政府警察局
    舉發交通違規案件查詢結果，及交通部公路總局新竹區監理
    所桃園監理站於99年11月8 日以桃監裁罰字第裁52-5269A90
    13號違反道路交通管理事件裁決書各1 紙在卷可稽，故原處
    分機關依法自可以異議人於6 個月內，違規記點共達6 次以
    上，而作成吊扣駕駛執照1 個月之裁罰，於法無違。
  (三)復按法院對違反道路交通管理事件聲明異議案件之審酌，僅
    就異議人是否違反道路交通管理處罰條例為認定，至異議人
    之家庭狀況等其他情形，則非在斟酌之列。是異議人異議意
    旨所稱之肩負家中與3 個小孩之生計，縱令屬實，雖有可憫
    ，亦不影響本院判斷之結果，附此敘明。
五、綜上所述，異議人確有汽車駕駛人在6 個月內，駕駛違規記
    點共達6 點以上之違規行為，原處分機關依道路交通管理處
    罰條例第63條第3 項及第24條第1 項第5 款之規定吊扣駕駛
    執照1 個月，並應接受道路交通安全講習，於法並無違誤。
    從而，本件異議並無理由，應予駁回。
據上論斷，應依道路交通事件處理辦法第18條，裁定如主文。
中    華    民    國   100    年    6     月    13    日
                  交通法庭    法  官  廣于霙
以上正本證明與原本無異。
如不服本裁定，應於裁定送達後5 日內向本院提出抗告狀。
                              書記官  劉寶霞
中    華    民    國   100    年    6     月    14    日
附表：
┌─┬────┬────────┬─────┬──────┬──┐
│  │違規時間│違規行為        │違規通知  │違反條文    │記點│
│  │        │                │單號      │            │    │
├─┼────┼────────┼─────┼──────┼──┤
│1 │99年8 月│駕駛車號851-HE營│DB0000000 │道路交通管理│1點 │
│  │2 日上午│業貨運曳引車，行│          │處罰條例第60│    │
│  │11時15分│經桃園縣龍潭鄉南│          │條第2 項第2 │    │
│  │        │坑，「不遵守公路│          │款          │    │
│  │        │機關或警察機關發│          │            │    │
│  │        │布之命令（砂石車│          │            │    │
│  │        │行駛公告禁行路段│          │            │    │
│  │        │）」            │          │            │    │
├─┼────┼────────┼─────┼──────┼──┤
│2 │99年9 月│駕駛車號851-HE營│DB0000000 │道路交通管理│1點 │
│  │15日上午│業貨運曳引車，行│          │處罰條例第60│    │
│  │7 時30分│經桃園市○○路榮│          │條第2 項第2 │    │
│  │        │華街口，「不遵守│          │款          │    │
│  │        │公路機關依處罰條│          │            │    │
│  │        │例第5 條規定所發│          │            │    │
│  │        │布之命令」      │          │            │    │
├─┼────┼────────┼─────┼──────┼──┤
│3 │99年9 月│駕駛車號851-HE營│A00XH4858 │道路交通管理│1點 │
│  │24日上午│業貨運曳引車，行│          │處罰條例第60│    │
│  │10 時7分│經南京東路與北寧│          │條第2 項第2 │    │
│  │        │路（東向東），「│          │款          │    │
│  │        │不遵守公路或警察│          │            │    │
│  │        │機關依第5 條規定│          │            │    │
│  │        │所發布之命令」  │          │            │    │
├─┼────┼────────┼─────┼──────┼──┤
│4 │99年9 月│駕駛車號851-HE營│A00XH4859 │道路交通管理│1點 │
│  │24日上午│業貨運曳引車，行│          │處罰條例第49│    │
│  │10 時7分│經南京東路與北寧│          │條第3 款    │    │
│  │        │路（西向西），「│          │            │    │
│  │        │在禁止左轉路段迴│          │            │    │
│  │        │車」            │          │            │    │
├─┼────┼────────┼─────┼──────┼──┤
│5 │99年10月│駕駛車號333-ZU營│A01XN4442 │道路交通管理│1點 │
│  │2 日上午│業貨運曳引車，行│          │處罰條例第60│    │
│  │7 時30分│經新生北路與南京│          │條第2 項第2 │    │
│  │        │東路（東向西），│          │款          │    │
│  │        │「不遵守公路或警│          │            │    │
│  │        │察機關依第5 條規│          │            │    │
│  │        │定所發布之命令」│          │            │    │
├─┼────┼────────┼─────┼──────┼──┤
│6 │99年10月│駕駛車號333-ZU營│A01GBE848 │道路交通管理│1點 │
│  │21日下午│業貨運曳引車，行│          │處罰條例第45│    │
│  │3 時4 分│經南京東路一段口│          │條第1 款    │    │
│  │        │，「不按遵行方向│          │            │    │
│  │        │行駛」          │          │            │    │
└─┴────┴────────┴─────┴──────┴──┘